【裁判字號】    98,訴,171
【裁判日期】    980324
【裁判案由】    違反毒品危害防制條例
【裁判全文】
臺灣嘉義地方法院刑事判決               98年度訴字第171號
公  訴  人  臺灣嘉義地方法院檢察署檢察官
被      告  甲○○
上列被告因違反毒品危害防制條例案件，經檢察官提起公訴（九
十八年度毒偵字第二八八號），被告於準備程序中就被訴事實為
有罪之陳述，經本院合議庭裁定由受命法官改依簡式程序審理，
判決如下：
    主  文
甲○○施用第二級毒品，處有期徒刑月；又施用第一級毒品，
處有期徒刑陸月。應執行有期徒刑捌月。
    犯 罪 事 實
一、甲○○前因施用毒品案件，經本院以九十六年度毒聲字第三
    四五號裁定送觀察、勒戒後，認無繼續施用之傾向，於民國
    九十六年十二月三日執行完畢釋放，並經臺灣嘉義地方法院
    檢察署檢察官於同年月四日以九十六年度毒偵字第一三六六
    號為不起訴處分確定。仍不知悔改，於上開觀察、勒戒執行
    完畢釋放五年內，基於施用第二級毒品甲基安非他命之犯意
    ，於九十七年十二月七日凌晨一時許，在嘉義市湖子內三五
    四號居所，以將甲基安非他命置放在玻璃球內點火燒烤後吸
    食之方式，施用第二級毒品甲基安非他命一次；另基於施用
    第一級毒品海洛因之犯意，於九十七年十二月七日晚間某時
    ，在其上揭居所內，將海洛因攙入香菸內吸食之方式，施用
    海洛因一次。嗣因甲○○另案遭通緝，於九十七年十二月十
    一日上午十時許，在其上揭居所為警逮捕，甲○○於有偵查
    權限之機關發覺前，即主動向有偵查權限之警員自首自己上
    揭施用第二級毒品甲基安非他命之事實，並經警得其同意，
    採集尿液送驗，結果呈嗎啡及甲基安非他命陽性反應而查悉
    上情。
二、案經嘉義縣警察局朴子分局報告臺灣嘉義地方法院檢察署檢
    察官偵查起訴。
    理  由
一、本件係經被告甲○○於準備程序當庭表示認罪，而經本院裁
    定以簡式審判程序加以審理，則依據刑事訴訟法第二百七十
    三條之二、同法第一百五十九條第二項之規定，不適用傳聞
    法則有關限制證據能力之相關規定，合先敘明。
二、上揭犯罪事實，業據被告甲○○於本院審理時坦承不諱，且
    被告於九十七年十二月十一日上午十一時四十分許，經警得
    其同意採集尿液送驗後，確呈嗎啡及甲基安非他命陽性反應
    等情（海洛因係由嗎啡經化學合成而製得，經施用進入人體
    後，因代謝而分解又生成嗎啡，因此施用海洛因後，由尿液
    檢驗結果仍為嗎啡反應，屬科學上合理之現象），有詮昕科
    技股份有限公司濫用藥物尿液檢驗報告（檢體編號：NＺ0000
    0000000號）及代號與真實姓名對照表各一份在卷可稽。是
    上開補強證據，已足資擔保被告前述自白之真實性，核與事
    實相合，可信為真實。此外，被告因違反毒品危害防制條例
    案件，經本院以九十六年度毒聲字第三四五號裁定送觀察、
    勒戒後，認無繼續施用毒品之傾向，於九十六年十二月三日
    執行完畢釋放，並經臺灣嘉義地方法院檢察署檢察官以九十
    六年度毒偵字第一三六六號不起訴處分確定等情，有臺灣嘉
    義地方法院檢察署刑案資料查註紀錄表及臺灣高等法院被告
    前案紀錄表各乙份附卷可憑。是被告施用毒品經觀察勒戒執
    行完畢釋放後，五年內再犯施用第二級及第一級毒品之犯行
    ，堪以認定，應依法論科。
三、查海洛因、甲基安非他命分別為毒品危害防制條例第二條第
    二項第一款、第二款所定之第一級、第二級毒品，故核被告
    甲○○所為，係犯毒品危害防制條例第十條第二項之施用第
    二級毒品罪及同條第一項之施用第一級毒品罪。被告施用前
    持有甲基安非他命、海洛因之低度行為，應為各該施用之高
    度行為所吸收，均不另論罪。其所犯上開二罪，犯意各別，
    觸犯構成要件不同之罪名，應予分別論處，併合處罰。再被
    告於九十七年十二月十一日因通緝為警在其居所緝獲時，主
    動向嘉義縣警察局朴子分局員警自首表明其於九十七年十二
    月七日凌晨一時許施用第二級毒品甲基安非他命犯行，有其
    警詢筆錄在卷可稽，參以被告事後並未逃避偵審之事實，應
    認其上揭施用第二級毒品甲基安非他命犯行，合於自首之要
    件，爰依法減輕其刑。至檢察官雖認被告上揭犯行應依累犯
    之規定加重其刑，惟被告前因施用毒品，經本院以九十七年
    度嘉簡字第一０二四號判決判處有期徒刑三月，得易科罰金
    確定，上揭案件於九十八年一月五日易科罰金執行完畢，有
    臺灣高等法院被告前案紀錄表在卷可參，顯見被告並非在前
    案執行完畢後，五年內再犯本件有期徒刑以上之罪，自與累
    犯規定不符，併予敘明。爰審酌被告曾因施用毒品經觀察勒
    戒，猶未知警惕而再犯本案，足見其未徹底戒除施用毒品，
    惟念及施用毒品本質上係戕害自身健康之行為，尚未嚴重破
    壞社會秩序或侵害他人權益，且被告坦承犯行、犯後態度尚
    屬良好暨其犯罪之動機、目的、手段、高職畢業之智識程度
    等一切情狀，分別量處如主文所示之刑，並定其應執行之刑
    ，以資儆懲。
據上論斷，應依刑事訴訟法第二百七十三條之一第一項、第二百
九十九條第一項前段，毒品危害防制條例第十條第一項、第二項
，刑法第十一條前段、第六十二條前段、第五十一條第五款，判
決如主文。
本案經檢察官廖俊豪到庭執行職務。
中    華    民    國    98    年    3     月    24    日
                  刑事第一庭    法  官  黃琴媛
以上正本證明與原本無異。
如不服本判決應於收受判決後10日內向本院提出上訴書狀，並應
敘述具體理由；其未敘述上訴理由者，應於上訴期間屆滿後20日
內向本院補提理由書（均須按他造當事人之人數附繕本）「切勿
逕送上級法院」。
中    華    民    國    98    年    3     月    24    日
                                書記官  李彩娥
附錄法條：
毒品危害防制條例第10條
施用第一級毒品者，處 6 月以上 5 年以下有期徒刑。
施用第二級毒品者，處 3 年以下有期徒刑。


司法院資訊處製作；財團法人民間司法改革基金會備份。
